臺灣板橋地方法院民事裁定　　九十一年度簡抗字第二十一號
　　抗　告　人
　　即　原　告　甲○○
　　訴訟代理人　林涵天
　　即　被　告　乙○○
右抗告人因與相對人間給付票款事件，抗告人對於民國九十一年四月十一日本院三重
簡易庭九十年度重簡字第一七八０號所為裁定提起抗告，本院裁定如左：
    主      文
抗告駁回。
抗告程序費用由抗告人負擔。
    理      由
一、本件抗告意旨略以：本院三重簡易庭就九十年度重簡字第一七八０號宣示判決筆
    錄，未向抗告人即原告之現在住址「台北縣三重市○○路○段三四巷五十號」送
    達，而係郵寄至抗告人之戶籍地址「台北縣板橋市○○路二十四之五號四樓」，
    因無人收領，郵差乃張貼招領通知，抗告人於九十一年三月十八日前往台北縣警
    察局板橋分局後埔派出所領取，警員告知郵差尚未寄存，俟九十一年三月十九日
    抗告人出具委託書，委託員工彭士軒再次前往領取，並在後埔派出所法院掛號信
    登記簿上簽名，因此抗告人於九十一年四月十日聲明上訴，並未逾期，是本院三
    重簡易庭於九十一年四月十一日裁定駁回抗告人之上訴，即有未合，請將原裁定
    廢棄等語。
二、按提起上訴，應於第一審判決送達後二十日之不變期間內為之。提起上訴，如逾
    上訴期間者，原第一審法院應以裁定駁回之。又送達不能依一般送達、補充送達
    方式為之者，得將文書寄存送達地之自治或警察機關，並作成送達通知書，黏貼
    於應受送達人住居所、事務所或營業所門首，以為送達，民事訴訟法第四百四十
    條本文、第四百四十二條第一項及第一百三十八條分別定有明文。次按訴訟代理
    人有受送達之權限者，送達應向該代理人為之。但審判長認為有必要時，得命送
    達於當事人本人；當事人或代理人經指定送達代收人向受訴法院陳明者，應向該
    代收人為送達，民事訴訟法第一百三十二條、第一百三十三條第一項亦分別定有
    明文。
三、經查，本件抗告人於原審言詞辯論期間原以「臺北縣三重市○○路○段三十四巷
    五十號」為其送達處所，有原審卷第十一頁之送達證書為證。抗告人嗣委任柳政
    芬為訴訟代理人，其出具之九十一年一月十五日委任狀（內容為委任柳政芬出庭
    ），受任人柳政芬之住址固陳報「三重市○○路○段三十四巷五十號」，惟於九
    十一年一月十六日言詞辯論期日出具之民事委任狀（內容為委任柳政芬為訴訟代
    理人，有為一切訴訟行為之權，並有特別代理權），指定柳政芬為送達代收人，
    而其居任所或事務所為「台北縣板橋市○○路二十四之五號四樓」，有原審卷第
    十三頁、第二十一頁之民事委任狀為證。本院九十年度重簡字第一七八０號第一
    審判決業於九十一年三月六日宣判，宣示判決筆錄即按抗告人指定送達代收人柳
    政芬之地址送達，郵政機關於九十一年三月十八日以未獲會晤本人亦無受領文書
    之同居人或受僱人，而將該送達文書寄存於臺北縣警察局板橋分局後埔派出所以
    為送達，有原審第三十二頁之送達證書可稽，是宣示判決筆錄已於九十一年三月
    十八日合法送達抗告人。至於抗告人辯稱其於同年三月十八日前往後埔派出所領
    取，警員告知郵差尚未寄存，抗告人委託員工彭士軒於次日即三月十九日再次前
    往始領得云云，惟按寄存送達係將文書寄存送達地之自治或警察機關，並作成送
    達通知書，黏貼於應受送達人住居所、事務所或營業所門首，以為送達，已如前
    述，故將送達通知書黏貼於送達人之門首即生送達之效力，至於送達人何時領得
    該文書，不影響該判決合法送達之時間，抗告人所辯不足採信。況且本院向台北
    縣警察局板橋分局後埔派出所查詢抗告人何時領取文書，該所詳閱登記簿後覆以
    ：「均查無彭士軒或甲○○、柳政芬等人之簽收姓名」，有本院九十一年十月十
    四日話查詢登記表一份可稽。本件原審宣示判決筆錄確已於九十一年三月十八日
    以寄存送達方式合法送達於抗告人，上訴期間自宣示判決筆錄送達翌日起算，扣
    除在途期間，至九十一年四月九日屆滿，而抗告人遲至九十一年四月十日始行提
    起上訴，原審以抗告人提起上訴已逾上訴期間，依民事訴訟法第四百四十二條第
    一項規定裁定駁回抗告人之上訴，於法並無不合。抗告意旨指摘原裁定不當，求
    予廢棄原裁定，為無理由，應予駁回。
四、依民事訴訟法第四百三十六條之一第三項、第四百九十二條第一項、第九十五條
    、第七十八條，裁定如主文。
中　　　華　　　民　　　國　　九十一　　　年　　十一　　　月　　廿九　　日
                                  臺灣板橋地方法院民事第三庭
~B審判長法官　黃麟倫
~B　　　法官　朱嘉川
~B　　　法官　侯志融
右正本證明原本無異。
不得抗告。
中　　　華　　　民　　　國　　九十一　　　年　　十一　　　月　　廿九　　日
~B法院書記官　劉昌明
